【裁判字號】    96,訴,1595
【裁判日期】    970131
【裁判案由】    強盜
【裁判全文】
臺灣臺南地方法院刑事判決              96年度訴字第1595號
公  訴  人  臺灣臺南地方法院檢察署檢察官
被      告  丁○○
                    （
指定辯護人  郭家祺律師
上列被告因強盜案件，經檢察官提起公訴（96年度營偵字第1445
號），本院判決如下：
    主  文
丁○○意圖為自己不法之所有，攜帶兇器，以脅迫至使不能抗拒
，而取他人之物，累犯，處有期徒刑柒年肆月。
    事  實
一、丁○○前因違反毒品危害防制條例案件，經本院以94年度訴
    字第1251號及95年度簡字第1370號判決分別判處有期徒刑6
    月、5月，定應執行有期徒刑10月確定，甫於民國95年11月
    24日縮刑期滿執行完畢。詎其猶不思悔改，於96年10月6日
    晚間9時4分許，見丙○○將劉韋德所有而由其管領之車牌號
    碼8278-SU號自用小客車停放在臺南縣新營市○○路146號之
    1 松竹錄影帶店前，未拔下車鑰匙即下車走進前揭錄影帶店
    內，認有機可趁，竟意圖為自己不法之所有，持其所有足以
    作為兇器使用之長約15公分之水果刀1把，開啟前揭小客車
    駕駛座車門後進入車內，對乘坐於副駕駛座之乙○○出示該
    把水果刀，以此脅迫方法至使施女無法抗拒，施女見狀即放
    聲尖叫並開啟車門逃出車外，丁○○即將該車駛離，以此方
    式強行取走上開小客車及車內乙○○所有如附件所示之物品
    。嗣丁○○於同日晚間10時13分許，在臺南縣鹽水鎮○○路
    188之6號7-11便利商店前為警逮捕，並經警當場扣得車牌號
    碼8278-SU號自用小客車1輛、車鑰匙1支、手提包1只、行動
    電話1隻、郵局提款卡、駕駛執照、全民健康保險IC卡各1
    枚、K金項鍊1條及現金新臺幣4600元（已分別發還丙○○及
    乙○○）。
二、案經丙○○及乙○○訴由臺南縣警察局新營分局報請臺灣臺
    南地方法院檢察署檢察官偵查起訴。
    理  由
一、訊據被告丁○○對於上揭犯行坦認不諱，核與證人即告訴人
    丙○○、乙○○於警詢、檢察官偵訊中證述之情節相符（見
    警卷第1頁至第9頁、偵查卷第第16頁至第17頁），並有臺南
    縣警察局新營分局扣押書1紙（見警卷第22頁）、臺南縣警
    察局新營分局贓物認領保管單1紙（見警卷第23頁）、現場
    監視器影像擷取照片7張（見警卷第29頁至第32頁）、現場
    照片2張（遭搶之車牌號碼8278-SU號自小客車照片，見警卷
    第33頁）、扣押物品照片1張（見警卷第33之1頁）、車籍資
    料1紙（見警卷第34頁）扣案可稽，是被告上開自白核與事
    實相符，堪以採信。本件事證明確，堪以認定，應依法論科
    。
二、按刑法第328條之強盜罪所謂「不能抗拒」，乃指行為人所
    為之強暴、脅迫等不法行為，就當時之具體事實，依『社會
    一般通念』予以『客觀』判斷，足使被害人身體上或精神上
    達於不能或顯難抗拒之程度，縱未經抗拒或抗拒失敗均屬之
    ，有最高法院81年度台上字第867號判決意旨可參。衡情，
    單身女子在車內突遭遇不詳姓名之成年男子持刀進入，客觀
    上已足以抑制該女子抵抗之行為，其身體上或精神上均已達
    不能或顯難抗拒之程度，此觀之乙○○看見被告出示水果刀
    後聲尖叫，棄小客車及車內物品於不顧即開啟車門逃出車外
    之反應，亦可明瞭，是被告所為核屬脅迫行為無訛。又所謂
    兇器，其種類並無限制，凡客觀上顯然具有危險性，自屬刑
    法第321條第1項第3款之兇器。被告犯本件強盜案所持用之
    水果刀1把，全長15公分，刀刃為鐵製等情，已據被告本院
    於審理時證述明確（見審理筆錄，本院卷第56頁），係屬社
    會通念中之兇器。是核被告丁○○所為，是犯強盜罪而有刑
    法第321條第1項第3款之情形，成立刑法第330條第1項之加
    重強盜罪名。又被告前因違反毒品危害防制條例案件，經本
    院判處有期徒刑10月確定，甫於95年11月24日執行完畢，其
    於有期徒刑執行完畢後5年內，故意再度為
    本件犯行，應依刑法第47條第1項累犯之規定，加重其刑。
三、爰審酌被告丁○○年青力壯，不思依己力謀取錢財，為滿足
    毒癮，缺錢花用，竟持兇器水果刀，無端闖入單身女子所處
    之小客車內，強取小客車及車內物品，使用之手段甚為惡劣
    ，對於該女子之身、心必造成極大之傷害，惟其所強盜告訴
    人之財物，均已發還被害人，且其迭於警詢、偵訊及本院審
    理中始終坦認犯行，犯後態度良好等一切情狀，量處如主文
    所示之刑。
四、水果刀1把，並未扣案，雖為被告所有供犯罪所用之物，惟
    並非違禁物，為免執行困難，爰不另宣告沒收。
據上論斷，應依刑事訴訟法第299條第1項前段，刑法第330條第1
項、第47條第1項、第38條第1項第2款，判決如主文。
本案經檢察官甲○○到庭執行職務。
中    華    民    國    97    年    1     月    31    日
                  刑事第十三庭  審判長法  官  張維君
                                      法  官  蔡直青
                                      法  官  莊玉熙
以上正本證明與原本無異。
如不服本判決應於收受本判決後10日內向本院提出上訴書狀，並
應敘述具體理由。如未敘述上訴理由者，應於上訴期間屆滿後20
日內向本院補提理由書狀（均須按他造當事人之人數附繕本）「
切勿逕送上級法院」。
                                      書記官  余富誠
中    華    民    國    97    年    1     月    31    日
附件：
白色手提包1只、放置在該手提包內之易利信牌、型號：K550I行
動電話1只、郵局提款卡、駕駛執照、全民健康保險IC卡各1枚、
K金項鍊1條及現金新臺幣4600元。
附錄本案論罪科刑法條：
刑法第330條第1項
犯強盜罪而有第321條第1項各款情形之一者，處7年以上有期徒
刑。
刑法第321條第3款
犯竊盜罪而有左列情形之一者，處六月以上、五年以下有期徒刑
：
三  攜帶兇器而犯之者。


司法院資訊處製作；財團法人民間司法改革基金會備份。
